【裁判字號】    96,苗簡,777
【裁判日期】    970201
【裁判案由】    侵權行為損害賠償
【裁判全文】
臺灣苗栗地方法院民事判決             96年度苗簡字第777號
原      告  臺灣電力股份有限公司苗栗區營業處
法定代理人  甲○○
訴訟代理人  丁○○
被      告  乙○○
                      （現於臺中監獄苗栗分監執行中）
            戊○○
                      （現於臺中監獄苗栗分監執行中）
            丙○○
上列當事人間因請求侵權行為損害賠償事件，本院於民國97年1
月24日言詞辯論終結，判決如下：
    主  文
被告乙○○應給付原告新臺幣貳佰元，及自民國九十六年十二月
十四日起至清償日止，按週年利率百分之五計算之利息。
被告戊○○及被告丙○○應連帶給付原告新臺幣佰陸拾捌點壹
元，及自民國九十六年十二月十四日起至清償日止，按週年利率
百分之五計算之利息。
訴訟費用由原告負擔。
本判決得假執行。
    事實及理由
一、原告起訴意旨略以：被告乙○○意圖為自己不法之所有，於
    民國96年3 月27日下午5 時許，在苗栗縣後龍鎮國道3 號高
    速公路後龍交流道附近橋下，徒手竊取不詳人竊取後放置該
    處之原告所有之規格為22mm平方之裸銅線1 條0.7 公斤，得
    手後，持往苗栗縣後龍鎮○○里○○路52之11號陸信企業社
    販賣予不知情之余尚峰而牟利，嗣經警循線查獲。又被告戊○○與被告丙○○共同意圖為自己不法所有之犯意聯絡，於
    96年9 月1 日凌晨1 時許，前往苗栗縣後龍鎮外埔里1 鄰張
    梅所有稻田裡工寮，共同竊取不詳人竊取後放置該處之原告
    所有之規格為：22mm平方電纜線12公尺、8mm 平方電纜線1.
    5 公尺，兩者總計5 公斤，被告乙○○明知上開電纜線係來
    路不明之贓物，竟仍於同日10時50分許，駕駛車牌：2K-499
    3 號自小客車前往搬運，嗣於苗栗縣後龍鎮○○里○ 鄰○○
    路27之13號旁，經巡邏警員發現查獲。爰依不當得利及侵權
    行為之法律關係，請求被告乙○○給付新臺幣（下同）17,3
    40元，被告戊○○及丙○○連帶給付3,609 元。被告不否認
    上開行為及各自取得上開電線，但辯稱：並未剪斷電線，所
    取得之電線價值如主文第1 、2 項所示等語。本院依職權調
    取96年度易字第856 號刑事卷宗。
二、原告主張：係依本院96年度易字第856 號刑事確定判決提起
    本件訴訟，所有證據均依上開刑事起訴書及判決書而來等語
    （見本案卷第39頁）。然依上開刑事確定判決，被告3 人並
    非剪取原告電線線路之人，而係姓名年籍不詳之人剪取後，
    被告3 人再予以竊取，則被告3 人竊取之對象，為該剪取原
    告線路之姓名年籍不詳之人，原告復未能舉證證明被告3 人
    有何剪取原告電線之行為，或與該剪取原告線路之人有何犯
    意聯絡、行為分擔或幫助等共同侵權行為，以實其說，是原
    告起訴，請求被告3 人賠償該剪取原告線路之行為，所致之
    裝設器材費、工資、旅費、運雜費等回復電線線路之費用，
    即屬無據，原告至多僅能就被告3 人撿拾之電線價值求償。
三、經查：原告之員工彭宏業，於96年9 月1 日苗栗縣竹南分局
    新港派出所警詢時陳稱：96年9 月1 日上午10時50分在苗栗
    縣後龍鎮○○里○○路27之13號旁車牌號碼：2K-4993 自小
    客車查獲電纜線一批，指認為原告所有，規格為：22mm平方
    風雨線（銅玻璃導線）12公尺及8mm 平方風雨線（銅玻璃導
    線）1.5 公尺，兩者總計5 公斤，價值共計368.1 元等語（
    見臺灣苗栗地方法院檢察署96年度偵字第4224號卷第21、22
    頁），且上開電線均已由原告領回，此有贓物認領保管單附
    於前述第4224號偵查卷第33頁可稽，另原告之員工邱垂勳，
    於96年3 月28日苗栗縣竹南分局新港派出所警詢時陳稱：96
    年3 月27日17時30分在苗栗縣後龍鎮○○里○○路52之11號
    舊貨商前發現被告乙○○持往販賣之22mm銅裸線0.7 公斤為
    原告所有，價值200 元等語（見臺灣苗栗地方法院檢察署96
    年度偵字第2683號卷第7 、8 頁），且上開電線均已由原告
    領回，此有贓物認領保管單附於前述第2683號偵查卷第12頁
    可稽。原告亦自承：彭宏業及邱垂勳，均為原告之員工，係
    代表原告前往指認等語（見本案卷第48、49頁），且原告並
    未能舉證證明系爭電線超過上開價值，以實其說，是被告3
    人取得之電線價值，自應以彭宏業及邱垂勳所陳述者為準，
    被告3 人則同意依上開價值賠償（見本案卷第49頁），從而
    原告起訴，在上開價值範圍內為有理由，應予准許，逾越該
    範圍則無理由，應予駁回。
四、本件事證已臻明確，兩造其餘攻防方法及所提證據，業經審
    酌，核與本件判決結果無影響，爰不逐一論述。原告將其線
    路遭剪斷之回復原狀費用，要求被告賠償，因而將最初剪斷
    線路之人，與該遭剪斷之電線經放置後，撿拾該遭剪斷電線
    之被告3 人，混為一談，顯然誤解前揭刑事確定判決之內容
    ，又原告再三強調所請求之金額，係為嚇阻類此犯罪，然民
    法不當得利及侵權行為法律規定之目的及內容，係在於返還
    利得及填補損害，並非以嚇阻犯罪為直接目的，原告顯然誤
    解法律，均併此敘明。
五、本件原告勝訴部分極微，爰依民事訴訟法第79條規定，判決
    如主文第3 項所示，並依民事訴訟法第389 條第1 項第3 款
    規定，依職權宣告假執行。
中    華    民    國    97    年    2     月    1     日
                  民事庭法  官  伍偉華
以上正本係照原本作成
如對本判決上訴，須於判決送達後20日內向本院提出上訴狀
                        書記官  黎東成
中    華    民    國    97    年    2     月    1     日


司法院資訊處製作；財團法人民間司法改革基金會備份。
